【裁判字號】    95,聲,1794
【裁判日期】    950726
【裁判案由】    返還提存物
【裁判全文】
臺灣臺北地方法院民事裁定              95年度聲字第1794號
聲  請  人  甲○○
代  理  人  歐宇倫律師
複代理人    許碩芳律師
相  對  人  中國信託商業銀行股份有限公司
                      至8樓1.
法定代理人  戊○○
相  對  人  乙○○
                      2之2號.
            丙○○
            己○○
相  對  人  坤福營造股份有限公司
法定代理人  丁○○
上列當事人間返還提存物事件，本院裁定如下：
    主  文
聲請駁回。
聲請訴訟費用由聲請人負擔。
    理  由
一、聲請意旨略以：聲請人與相對人間假處分事件，聲請人前遵
    本院95年裁全字第4133號民事裁定，為擔保假處分，曾提供
    新台幣（下同）59,797,500元為擔保金，並以本院95年度存
    字第2486號提存事件提存後，嗣向本院執行處聲請95年度執
    全字第1754號假處分強制執行。茲本件假處分之執行因執行
    法院執行錯誤而職權撤銷假處分之執行，同時聲請人又迫於
    短時間無法達到聲請人保全目的，無奈之下乃撤回前開定暫
    時狀況之假處分聲請；嗣聲請人再依執行法院建議另聲請假
    處分時，亦經遭本院95年度執全字第1754號裁定駁回聲請人
    之聲請。然本件相對人並未因法院執行錯誤而發生對系爭假
    處分之土地無法使用或發生損害之情事；同時本件聲請人假
    處分之應供擔保之原因原因業已消滅，爰請求返還本院95年
    存字第2486號提存事件聲請人所提存之擔保金新台幣伍仟玖
    佰柒拾玖萬柒仟伍佰元（台支號碼BB00 00000）等語。
二、按民事訴訟法第104條第1項所謂符合發還擔保金之要件，即
    「應供擔保之原因消滅」，在假處分之情況，乃指當事人於
    該假處分之「本案判決」將來獲得全部勝訴之判決確定時而
    言；若僅獲得一部部勝訴之確定判決，尚不能認為應供擔保
    之原因全部歸於消滅，而得請求法院裁定發還擔保金。經查
    本件聲請人並未提出證據證明前開假處分業已獲得本案全部
    勝訴確定，同時依聲請人書狀及相對人坤福營造股份有限公
    司資料亦足推知聲請人假處分之本案訴訟現尚未繫屬法院，
    或雖繫屬法院尚未及審理。是參照上開說明，聲請人主張應
    擔保之原因消滅聲請發還擔保金本無理由。
三、再按返還擔保金，依民事訴訟法第106條準用第104條之規定
    ，須符合：（１）應供擔保之原因消滅者；（２）供擔保人
    證明受擔保利益同意返還者；（３）訴訟終結後供擔保人證
    明已定20日以上之期間催告受擔保利益人行使權利而未行使
    ，或法院依供擔保人之聲請，通知受擔保利益人於一定期間
    內行使權利並向法院為行使權利之證明而未證明者之要件，
    法院始得裁定返還擔保金。經查本件依聲請人所陳述之情形
    尚難謂其應供擔保之原因消滅如前述，且聲請人又未能證明
    已得相對人同意返還或已定20日以上之期間催告或通知受擔
    保利益人（即相對人）行使權利，而相對人未為行使。因之
    ，依上說明，聲請人之聲請不符合返還擔保金之要件，自不
    能准許。
中    華    民    國    95    年    7     月    26    日
                  民事第四庭    法  官  洪遠亮
以上正本係照原本作成
如不服本裁定應於送達後10日內向本院提出抗告狀，並繳納抗告
費新臺幣1,000元
中    華    民    國    95    年    7     月    26    日
                                書記官  柯金珠


司法院資訊處製作；財團法人民間司法改革基金會備份。
